---
title: "Faceting lab 39"
author: "Luz Yolanda Rivera"
date: "10/4/2021"
output: html_document
---
####################
# Hecho con gusto por Luz Yolanda Rivera Álvarez (UAEH)
#V7
# LABORATORIO - Gráficos en R con ggplot2 para Ciencia de Datos
# faceting (romper un gráfica en varias dentro de una cuadrícula)

#instalando paquete con los datos
#install.packages("gapminder")
#install.packages("ggplot2")

# cargar libreria ggplot2 y gapminder
```{r}
library(ggplot2)
library(gapminder)
```

# cargando datos a entorno
```{r}
data("gapminder")
```

# filtrando por año 2007
```{r}
gapminder2007 <- gapminder[gapminder$year == '2007', ]
```

# colocando grafica base
```{r}
ggplot(data = gapminder2007,
       mapping = aes (x = gdpPercap, 
                      y = lifeExp,
                      color = continent))+
  geom_point()
```

# crear objeto p
```{r}
p<- ggplot(data = gapminder2007,
       mapping = aes (x = gdpPercap, 
                      y = lifeExp,
                      color = continent))+
  geom_point()
```

#visualizar p
```{r}
p
```

# facet_wrap (recomendado con una variable)
```{r}
p + facet_wrap(~continent)
```

# manipulando número de filas ( en una sola fila)
```{r}
p + facet_wrap(~continent, nrow = 1)

```

# manipulando número de columnas
```{r}
p + facet_wrap(~continent, ncol = 2)
```

# facet con dos variables
# creando data para 2002 y 2007
```{r}
gapminder02_07 <- gapminder [gapminder$year %in% c( "2002", "2007"),]
```


# creando grafica base "g2"
```{r}
g2<- ggplot(data = gapminder02_07,
           mapping = aes (x = gdpPercap, 
                          y = lifeExp,
                          color = continent))+
  geom_point()
```

#esperanza de vida por continente y año (forma 1)
```{r}
g2 + facet_grid(continent ~ year)
```

#esperanza de vida por continente y año (forma 2)
```{r}
g2 + facet_grid(year ~ continent)
```

